<!--
  ~ Tatarcham v0.2, tatar language learning app for Android.
  ~ Copyright (C) 2023-2025 Ayzat Rizatdinov <ddov4k1n at gmail dot com>
  ~
  ~ This program is free software: you can redistribute it and/or modify
  ~ it under the terms of the GNU General Public License as published by
  ~ the Free Software Foundation, either version 3 of the License, or
  ~ (at your option) any later version.
  ~
  ~ This program is distributed in the hope that it will be useful,
  ~ but WITHOUT ANY WARRANTY; without even the implied warranty of
  ~ MERCHANTABILITY or FITNESS FOR A PARTICULAR PURPOSE.  See the
  ~ GNU General Public License for more details.
  ~
  ~ You should have received a copy of the GNU General Public License
  ~ along with this program.  If not, see https://www.gnu.org/licenses/.
  ~
  -->

<resources xmlns:tools="http://schemas.android.com/tools">

    <string name="noun">Noun</string>
    <string name="noun_subheading">Denotes an object</string>

    <!-- LEVEL NAMES -->
    <string name="noun_plural">Plural form</string>
    <string name="noun_genitive_case">Genitive case</string>
    <string name="noun_dative_case">Dative case</string>
    <string name="noun_accusative_case">Accusative case</string>
    <string name="noun_ablative_case">Ablative case</string>
    <string name="noun_locative_case">Locative case</string>

    <!-- LEVEL DESCRIPTIONS -->
    <string name="noun_plural_description"></string>
    <string name="noun_genitive_case_description"></string>
    <string name="noun_dative_case_description"></string>
    <string name="noun_accusative_case_description"></string>
    <string name="noun_ablative_case_description"></string>
    <string name="noun_locative_case_description"></string>

    <!-- SESSION'S THEORY -->
    <string name="noun_plural_theory">
        urman ➞ urman<b><u>nar</u></b>\n
        alma ➞ alma<b><u>lar</u></b>\n\n

        The endings <b>NAR / NƏR / LAR / LƏR</b> are added depending on the last sound of the root\n\n

        1. <b>NAR / NƏR</b> if it ends in a sonorant sounds [m], [n], [ñ]\n
        2. <b>LAR / LƏR</b> in other cases
    </string>

</resources>